臺灣高等法院刑事裁定
109年度聲字第4515號
聲  請  人  臺灣高等檢察署檢察官
受  刑  人  劉銘傑



上列聲請人因受刑人數罪併罰有二裁判以上，聲請定其應執行之
刑（聲請案號：臺灣高等檢察署109年度執聲字第2322號），本
院裁定如下：
    主  文
劉銘傑犯如附表所示各罪所處之刑，應執行有期徒刑伍年。
    理  由
一、聲請意旨略以：受刑人劉銘傑因違反藥事法等數罪，先後經
    判決確定如附表，其中有刑法第50條第1項第1款但書所列情
    形，經受刑人請求檢察官聲請定應執行刑，應依刑法第50條
    第1項第1款、第2項、第53條及第51條第5款之規定，定其應
    執行之刑，爰依刑事訴訟法第477條第1項之規定聲請定應執
    行之刑等語。
二、按數罪併罰有二裁判以上者，應依刑法第51條之規定定其應
    執行之刑。又宣告多數有期徒刑者，於各刑中之最長期以上
    ，各刑合併之刑期以下，定其刑期，刑法第53條、第51條第
    5款亦有明文。又法律上屬於自由裁量之事項，有其外部性
    界限及內部性界限，並非概無拘束。依據法律之具體規定，
    法院應在其範圍選擇為適當之裁判者，為外部性界限；而法
    院為裁判時，應考量法律之目的，及法律秩序之理念所在者
    ，為內部性界限。法院為裁判時，二者均不得有所踰越。在
    數罪併罰，有二裁判以上，定其應執行之刑時，固屬於法院
    自由裁量之事項，然仍應受前揭外部性界限及內部性界限之
    拘束（最高法院94年度台非字第233號判決意旨參照）。又
    數罪併罰中之一罪，依刑法規定得易科罰金，若因與不得易
    科之他罪併合處罰結果而不得易科罰金時，原可易科部分所
    處之刑，自亦無庸為易科折算標準之記載（司法院釋字第14
    4號解釋要旨參照）。
三、查受刑人因犯如附表所示之案件，先後經臺灣新竹地方法院
    及本院判處如附表所示之刑，均經確定在案，且本件聲請定
    應執行刑之犯罪事實最後判決法院為本院，有臺灣新竹地方
    法院106年度訴字第543號、107年度竹北簡字第58號、107年
    度竹簡字第407號、108年度訴緝字第17號判決、本院108年
    度上訴字第3730號判決及本院被告前案紀錄表各1份在卷可
    稽。其中受刑人所犯附表編號1至4所示之罪宣告刑得易科罰
    金，附表編號7至10所示之罪宣告刑得易服社會勞動，附表
    編號5、6所示之罪宣告刑則不得易科罰金，合於刑法第50條
    第1項但書之情形，依刑法第50條第2項規定，須經受刑人請
    求檢察官聲請定其應執行之刑，始得依第51條規定定之。茲
    受刑人請求檢察官聲請就附表所示各罪合併定其應執行之刑
    ，有臺灣新竹地方檢察署受刑人定應執行刑或易科罰金意願
    回覆表1份在卷可按（見本院卷第13頁），檢察官據此聲請
    定其應執行之刑，本院審核認其聲請為正當暨其犯罪之情節
    及行為次數，對於受刑人所犯數罪為整體非難評價，裁定定
    其應執行之刑如主文所示。
四、至受刑人所犯附表編號1至4所示之案件雖已執行完畢，有本
    院被告前案紀錄表1份在卷足憑，惟附表編號5至10所示之案
    件係於附表編號1所示之案件判決確定前所犯，合於數罪併
    罰要件，仍應就如附表所示之罪所處之刑，合併定應執行刑
    ，至附表編號1至4所示案件已執行之刑期部分，則屬就所定
    應執行刑於執行時應為如何折抵之問題，併此敘明。
據上論斷，應依刑事訴訟法第477條第1項，刑法第50條第1項第1
款、第3款、第2項、第53條、第51條第5款，裁定如主文。
中　　華　　民　　國　　109 　年　　11　　月　　25　　日
                  刑事第十五庭  審判長法　官  劉興浪
  　　　　　　　　　　　　　　　　　　法　官  陳信旗
  　　　　　　　　　　　　　　　　　　法　官  林怡秀
以上正本證明與原本無異。
如不服本裁定，應於收受送達後五日內向本院提出抗告狀。
                                      書記官  陳采薇
中　　華　　民　　國　　109 　年　　11　　月　　27　　日
附表：受刑人劉銘傑定應執行刑案件一覽表
編號  1 2 3 4 罪名  毒品危害防制條例 毒品危害防制條例 偽造文書 毒品危害防制條例 宣告刑  有期徒刑6月 有期徒刑5月 有期徒刑3月 有期徒刑5月 犯罪日期  106年3月10日 106年3月9日 106年3月10日 106年5月28日 偵查（自訴）機關年度案號  臺灣新竹地方檢察署106年度毒偵字第1072號  臺灣新竹地方檢察署106年度偵字第6849號 臺灣新竹地方檢察署107年度毒偵字第399號  最後 事實審 法院 臺灣新竹地方法院  臺灣新竹地方法院 臺灣新竹地方法院  案號 106年度訴字第543號  107年度竹北簡字第58號 107年度竹簡字第407號  判決 日期 106年10月25日  107年3月22日 107年7月12日 確定 判決 法院 臺灣新竹地方法院  臺灣新竹地方法院 臺灣新竹地方法院  案號 106年度訴字第543號  107年度竹北簡字第58號 107年度竹簡字第407號  確定 日期 106年10月25日  107年4月13日 107年8月6日 備註  臺灣新竹地方檢察署107年度執字第1165號  臺灣新竹地方檢察署107年度執字第2758號  臺灣新竹地方檢察署107年度執字第5584號   附表編號1至4所示之罪經臺灣新竹地方法院以108年度聲字第638號裁定應執行有期徒刑1年3月（已執行完畢）。    
編號  5 6 7 8 罪名  毒品危害防制條例 毒品危害防制條例 藥事法 藥事法 宣告刑  有期徒刑3年7月 有期徒刑3年7月 有期徒刑3月 有期徒刑3月 犯罪日期  105年2月9日 105年2月9日 105年2月10日 105年2月25日 偵查（自訴）機關年度案號  臺灣新竹地方檢察署106年度偵字第4616、4901號（聲請書附表漏載第4901號）     最後 事實審 法院 臺灣高等法院     案號 108年度上訴字第3730號     判決 日期 108年12月31日（聲請書附表誤載為108年10月3日）    確定 判決 法院 臺灣高等法院     案號 108年度上訴字第3730號     確定 日期 109年3月10日（撤回上訴，聲請書附表誤載為109年2月25日）    備註  ⒈臺灣新竹地方檢察署109年度執字第1372號。 ⒉附表編號5、6所示之罪應執行有期徒刑3年10月。  ⒈臺灣新竹地方檢察署109年度執字第1373號。 ⒉附表編號7至10所示之罪應執行有期徒刑8月。  
編號  9 10 以下空白  罪名  藥事法 藥事法   宣告刑  有期徒刑3月 有期徒刑3月   犯罪日期  105年2月29日 106年1月2日   偵查（自訴）機關年度案號  臺灣新竹地方檢察署106年度偵字第4616、4901號（聲請書附表漏載第4901號）     最後 事實審 法院 臺灣高等法院       案號 108年度上訴字第3730號       判決 日期 108年12月31日（聲請書附表誤載為108年10月3日）    確定 判決 法院 臺灣高等法院     案號 108年度上訴字第3730號     確定 日期 109年3月10日（撤回上訴，聲請書附表誤載為109年2月25日）    備註  ⒈臺灣新竹地方檢察署109年度執字第1373號。 ⒉附表編號7至10所示之罪應執行有期徒刑8月。